【裁判字號】    97,抗,431
【裁判日期】    970919
【裁判案由】    損害賠償
【裁判全文】
臺灣高等法院臺中分院民事裁定  97年度抗字第431號
抗  告  人  甲○○
                        樓
相  對  人  乙○○
上列抗告人因與相對人等間損害賠償事件，對於民國97年7月21
日臺灣臺中地方法院97年度醫字第13號所為裁定提起抗告，本院
裁定如下：
      主  文
抗告駁回。
抗告訴訟費用由抗告人負擔。
      理  由
一、抗告意旨略以：伊至相對人設於台中縣梧棲鎮○○路○段八
    二七巷二十五號之「金龍堂國術館」求診，相對人竟以針扎
    刺伊背部脊椎並推拿，致伊脊椎藥物細菌感染，目前無藥可
    根治，不定時病發，行走尚須穿鐵衣扶持，致伊受有損害，
    醫藥費及看護費損害，相對人應侵權行為負賠償責任，而相
    對人對該傷害事實已坦承不違，並被判有期徒刑六個月確定
    ，原審法院竟駁回伊請求，應為不當等語。
二、按因犯罪而受損害之人，於刑事訴訟程序得附帶提起民事訴
    訟，對於被告及依民法負賠償責任之人，請求回復其損害，
    刑事訴訟法第四百八十七條第1項定有明文。又因犯罪而受
    損害之人，於刑事訴訟程序固得附帶提起民事訴訟，對於被
    告請求回復其損害，但其請求回復之損害，以被訴犯罪事實
    所生之損害為限，故提起是項訴訟，須限於起訴之犯罪事實
    侵害個人私權，致生損害者，始得為之。否則縱令得依其他
    事由，提起民事訴訟，亦不得於刑事訴訟程序附帶為此請求
    ，第一審刑事庭依刑事訴訟法第五百零八條第一項，移送民
    事庭之附帶民事訴訟，其提起合法與否，自應依刑事訴訟法
    予以判斷，不得於移送民事庭後，將關於獨立民事訴訟追加
    他訴之法規，溯及於附帶民事訴訟提起之時而適用之，遂認
    附帶民事訴訟為合法。最高法院著有二十三年度附字第二四
    八號、四十一年度台上字第五０號及六０年度台上字第六三
    三號判例參照。再者，移送民事庭之附帶民事訴訟，應適用
    民事訴訟法，縱移送前提起此項訴訟不合刑事訴訟法第四百
    八十七條所定之要件，而有同法第五百零二條第一項關於訴
    之不合法規定情形，亦應依民事訴訟法第二百四十九條第一
    項第六款之規定，以裁定駁回之。
三、經查，本件抗告人雖係依侵權行為法律關係，主張其個人私
    權因相對人過失傷害邱盛琪致重傷而受有損害。然按醫師法
    第二十八條前段「未取得合法醫師資格，擅自執行醫療業務
    」之罪，所侵害者為國家社會法益，與傷害罪之侵害個人法
    益者，尚有不同，其性質亦不吸收傷害罪在內（最高法院七
    十二年度台上字第七九二號裁判參照），本件相對人因違反
    醫師法刑事案件，經原法院沙鹿簡易庭以九十六年度沙簡字
    第三００號刑事判決係論處相對人違反醫師法第二十八條前
    段「未取得合法醫師資格，擅自執行醫療業務」之罪，並未
    涉及相對人傷害抗告人之事實，此有該案判決書暨檢察官聲
    請簡易判決處刑書各一份附卷可稽，則抗告人主張伊因相對
    人之過失傷害而受有損害，乃在該刑事訴訟程序提起附帶民
    事訴訟，請求相對人賠償因傷所受損害，核與刑事訴訟法第
    四百八十七條第一項之規定要件不合，自應予駁回。抗告人
    原審之訴既經駁回，其假執行之聲請亦失所附麗，應併駁回
    之。是原法院駁回抗告人之聲明異議，依法並無違誤。抗告
    人猶執前詞，提起抗告，請求廢棄原裁定，難謂有理由，應
    駁回其抗告。
四、據上論結，本件抗告為無理由，依民事訴訟法第四百九十五
    條之一第一項、第四百四十九條第一項、第九十五條、第七
    十八條，裁定如主文。
中    華    民    國    97    年    9     月    19    日
                  民事第六庭    審判長法  官  袁再興
                                      法  官  吳惠郁
                                      法  官  盧江陽
以上正本係照原本作成。
抗告人得再抗告。
再為抗告應以適用法規顯有錯誤為理由，並經本院之許可，該許
可以原裁定所涉及之法律見解具有原則上之重要性者為限。
如提起再抗告者應於裁定送達後10日內向本院提出抗告理由狀（
須按照他造人數附具繕本）並繳納抗告裁判費新臺幣1,000元，
同時委任律師或具有律師資格之關係人為代理人。
                                      書記官  陳玫伶
中    華    民    國    97    年    9     月    19    日
                                                      Ｍ


司法院資訊處製作；財團法人民間司法改革基金會備份。
